臺灣高等法院高雄分院刑事裁定　　　　 96年度交抗字第159號
抗告人即
受處分人　　甲○○
上列抗告人因違反道路交通管理處罰條例案件，不服臺灣屏東地
方法院中華民國96年6 月29日裁定（96年度交聲字第43號），提
起抗告，本院裁定如下：
    主  文
抗告駁回。
    理  由
一、原審裁定意旨略以：按汽車駕駛人，駕駛執照業經吊銷、註
    銷仍駕駛小型車或機器腳踏車者，處新臺幣6,000 元以上12
    ,000 元以下罰鍰，道路交通管理處罰條例第21條第1 項第4
    款定有明文。經查：異議人其曾於95年7 月31日下午2 時35
    分許，騎乘重機車行經屏東縣沿山公路赤山段時，遭警當場
    掣單舉發其有駕駛執照業經註銷仍駕駛機器腳踏車違規行為
    ，並經異議人於舉發通知單上簽名收受一節，為異議人所不
    否認，並有舉發通知單影本1 紙及原處分機關開立之屏監違
    字第裁82-V00000000號裁決書正本各1 紙附卷可稽，堪認屬
    實。又異議人並未依規定期限逕行繳納罰鍰結案，或向處罰
    機關陳述意見，亦未如期於舉發通知單所載應到案日期前往
    指定處所聽候裁決等情，亦為異議人所自承，則原處分機關
    依道路交通管理處罰條例第21條第1 項第4 款規定，於96年
    1 月17日以屏監違字第裁82-V00000000號裁決書逕行裁處異
    議人罰鍰新臺幣（下同）9,600 元，依法即無違誤。至異議
    人雖以其年紀老邁因病及老年喪子為由，辯稱其因而一時忘
    記駕照已遭註銷及應到案日期，其並非故意云云，並提出財
    團法人屏東基督教醫院診斷證明書及臺灣屏東地方法院檢察
    署相驗屍體證明書正本各1 紙，佐證其確於95年5 月8 日至
    11日住院接受冠狀動脈繞道手術，於同年月24日出院，及其
    子紀清良於95年8 月8 日因車禍死亡等情，惟此核屬異議人
    私人事由，尚不能以此脫免其因上開違規所應受之行政裁罰
    ，況異議人於受舉發當日尚能自行正常騎乘重機車外出，顯
    見其當時健康狀況不差；又自其收受舉發通知書至95年8 月
    15日應到案日期前，亦有充分之期間逕行經繳納罰鍰或向處
    罰機關陳述意見，是其所辯，自無足採信。原處分機關依道
    路交通管理處罰條例第21條第1 項第4 款規定，裁處受處分
    人罰鍰9,600 元，核無違誤，本件異議為無理由，應予駁回
    。
二、抗告意旨略以：抗告人即受處分人之普通重型機器腳踏車的
    駕駛執照前於民國94年4 月18日業經逕行註銷之原因是駕照
    已過期，但為何監理站沒有通知抗告人要更換駕照，以致駕
    照過期被註銷。又原裁定提到「抗告人於受舉發當日尚能自
    行正常騎乘重機車外出，顯見其當時健康狀況不差。」但是
    當時實際情形卻是精神狀況恍惚，情況很差，前有基督教醫
    院診斷證明書為證，為此提起抗告，請求撤銷原裁定等語。
三、經查，抗告人甲○○曾於前開時間騎乘KN5-439 號重機車，
    行經屏東縣沿山公路赤山段時，遭警當場掣單舉發其有駕駛
    執照業經註銷仍駕駛機器腳踏車違規行為，並經抗告人於舉
    發通知單上簽名收受一節，為抗告人所不否認，並有舉發通
    知單影本1 紙及原處分機關開立之屏監違字第裁82-V000000
    00號裁決書正本各1 紙附卷可稽，堪認屬實。又抗告人並未
    依規定期限逕行繳納罰鍰結案，或向處罰機關陳述意見，亦
    未如期於舉發通知單所載應到案日期前往指定處所聽候裁決
    等情，亦為抗告人所自承，則原處分機關依道路交通管理處
    罰條例第21條第1 項第4 款規定，於96年1 月17日以屏監違
    字第裁82-V00000000號裁決書逕行裁處抗告人罰鍰新臺幣（
    下同）9,600 元，依法即無違誤。次查，抗告人甲○○領有
    第620827號重機車駕照，其有效期間至90年5 月10日為止，
    此觀之該駕駛執照有效期間欄所載自明，抗告人既領有上開
    駕駛執照，理應知悉上情，而應於90年5 月10日以前主動向
    監理單位聲請換照，始為的論，豈有駕照逾期5 年多之「95
    年7 月31日」被警查獲違規騎乘機車時，始辯稱不知駕照已
    遭註銷，自無可採。至於監理單位縱未通知抗告人更換駕照
    ，此種行政疏失，並不能解免抗告人「駕照逾期」之違規事
    實。又抗告人縱然於95年7 月31日騎乘機車之際精神狀況恍
    惚，亦不能解免其「駕照逾期」之違規事實。從而，原處分
    機關依首揭規定裁罰，自屬正當；抗告意旨，仍執前詞，指
    摘原裁定不當，為無理由，應予駁回。
據上論結，應依道路交通案件處理辦法第26條、刑事訴訟法第41
2 條，裁定如主文。
中　　華　　民　　國　　96　　年　　8 　　月　　17　　日
                  刑事第五庭    審判長法  官   曾永宗
                                      法  官   任森銓
                                      法  官   王伯文
以上正本證明與原本無異。
本裁定不得再抗告。
中　　華　　民　　國　　96　　年　　8 　　月　　20　　日
　　　　　　　　　　　　　　　　　　　書記官   陳武悅
                                                   W
